臺灣桃園地方法院刑事判決　　　　　　　　　　　　　九十一年度訴字第六二二號
　　公　訴　人　臺灣桃園地方法院檢察署檢察官
　　被　　　告　甲○○
右列被告因違反毒品危害防制條例案件，經檢察官提起公訴（九十一年度毒偵字第四
六二六號），本院判決如左：
    主  文
甲○○連續施用第一級毒品，累犯，處有期徒刑玖月。扣案之第一級毒品海洛因壹包
（淨重零點零陸公克，包裝重零點壹伍公克）沒收銷燬之，扣案之削尖吸管壹支沒收
。
    事  實
一、甲○○前於民國八十一年間因賭博及違反麻醉藥品管理條例案件，經本院分別判
    處有期徒刑三月、四月，並經本院以八十二年度聲字第四０六號裁定定應執行有
    期徒刑七月，又於八十一年間因違反肅清煙毒條例案件，經本院以八十一年度訴
    字第一四四二號判決判處有期徒刑三年，並經臺灣高等法院於八十二年五月十八
    日，以八十二年度上訴字第二０八二號判決駁回上訴確定，三罪再經本院以八十
    二年度聲字第一九七一號裁定定應執行有期徒刑三年五月，於八十二年十二月二
    十八日送監執行，於八十五年二月十日縮短刑期假釋出獄，於八十五年十一月九
    日假釋期滿，因假釋未經撤銷而視為執行完畢。復於八十八年間因施用第一級毒
    品案件，經本院以八十八年度毒聲字第五三九號裁定送觀察、勒戒後，認有繼續
    施用毒品之傾向，再由本院以八十八年度毒聲字第八九五號裁定令入戒治處所施
    以強制戒治一年，嗣因無繼續戒治之必要，由本院以八十八年度毒聲字第三一九
    七號裁定停止戒治，所餘戒治期間付保護管束，然甲○○復於保護管束期間施用
    第二級毒品，經本院以八十八年度毒聲字第七六八一號裁定撤銷停止戒治，令入
    戒治處所施以強制戒治，於八十九年十二月七日強制戒治期滿，由台灣桃園地方
    法院檢察署檢察官於九十年二月九日，以九十年度戒偵字第七六號不起訴處分確
    定。甲○○竟猶不知悔悟，於前開不起訴處分確定後，五年內復基於施用第一級
    毒品海洛因之概括犯意，自九十年十月下旬之某日起至同年十一月二十三日晚間
    某時止，在其位於桃園縣龍潭鄉○○街三十五號居住處，以將第一級毒品海洛因
    摻入香菸吸食之方式，連續施用第一級毒品海洛因多次，嗣於九十年十一月二十
    六日十七時，為桃園縣警察警平鎮分局警員在其前開居住處查獲，並扣得第一級
    毒品海洛因一包（淨重０‧０六公克，包裝重０‧一五公克），與其所有供施用
    第一級毒品海洛因用之削尖吸管一支，及扣得不詳姓名之人所留於該處之注射針
    筒二支等物。甲○○經本院以本院以九十年度毒聲字第四七八三號裁定令入戒治
    處所施以強制戒治一年，現仍於臺灣新竹戒治所執行強制戒治中。
二、案經桃園縣警察局平鎮分局報請臺灣桃園地方法院檢察署檢察官偵查起訴。
        理  由
一、訊據被告甲○○對於右揭犯罪事實均坦承不諱，且被告於九十年十一月二十六日
    為警查獲所採集之尿液，經送驗結果確呈嗎啡陽性反應，此有桃園縣衛生局不法
    藥物尿液檢定書乙紙在卷可稽，且扣案之白色粉末一包經送法務部調查局鑑定，
    鑑定結果亦確認為第一級毒品海洛因（淨重０‧０六公克，包裝重０‧一五公克
    ），有該局（九十）陸（一）00000000號鑑定通知書在卷可稽，本件復
    有被告所有供施用第一級毒品海洛因用之削尖吸管一支扣案可資佐證，堪認被告
    之自白與事實相符。是本件事證明確，被告連續施用第一級毒品之犯行洵堪認定
    ，應予依法論科。又被告前於八十八年間已曾因施用第一級毒品案件，經本院以
    以八十八年度毒聲字第五三九號裁定送觀察、勒戒後，認有繼續施用之傾向，再
    由本院以八十八年度毒聲字第八九五號裁定令入戒治處所施以強制戒治一年，嗣
    因無繼續戒治之必要，由本院以八十八年度毒聲字第三一九七號裁定停止戒治，
    所餘戒治期間付保護管束，然被告復於保護管束期間施用第二級毒品之行為，經
    本院以八十八年度毒聲字第七六八一號裁定撤銷停止戒治，令入戒治處所施以強
    制戒治，於八十九年十二月七日強制戒治期滿，由台灣桃園地方法院檢察署檢察
    官於九十年二月九日，以九十年度戒偵字第七六號不起訴處分確定，有臺灣高等
    法院被告全國前案紀錄表、台灣桃園地方法院檢察署刑案資料查註紀錄表及不起
    訴處分書各一份附卷可稽，其於前開不起訴處分確定後，五年內再犯本件之罪，
    爰不待強制戒治期滿，逕予依法判決。
二、核被告甲○○所為，係犯毒品危害防制條例第十條第一項之施用第一級毒品罪。
    其於施用第一級毒品海洛因之前後非法持有第一級毒品海洛因之低度行為，應為
    施用之高度行為所吸收，不另論其非法持有毒品罪。又被告先後多次施用毒品之
    行為，因時間緊接，所犯為構成要件相同之罪，顯係基於概括之犯意反覆為之，
    為連續犯，應依刑法第五十六條之規定，以一罪論，並加重其刑。再被告自承自
    九十年十月底某日起至同年十一月二十三日晚間某時止，連續施用第一級毒品海
    洛因多次，已如前述，雖公訴人僅起訴被告於九十年十一月二十三日某時施用第
    一級毒品海洛因一次，然其餘所犯多次未據公訴人起訴之犯行，因與起訴部分之
    事實有連續犯之裁判上一罪關係，為起訴效力所及，基於審判不可分之原則，本
    院自應一併加予審酌，附此敘明。再被告前於八十一年間因賭博及違反麻醉藥品
    管理條例案件，經本院分別判處有期徒刑三月、四月，並經本院以八十二年度聲
    字第四０六號裁定定應執行有期徒刑七月，又於八十一年間因違反肅清煙毒條例
    案件，經本院以八十一年度訴字第一四四二號判決判處有期徒刑三年，並經臺灣
    高等法院於八十二年五月十八日，以八十二年度上訴字第二０八二號判決駁回上
    訴確定，三罪再經本院以八十二年度聲字第一九七一號裁定定應執行有期徒刑三
    年五月，於八十二年十二月二十八日送監執行，於八十五年二月十日縮短刑期假
    釋出獄，於八十五年十一月九日假釋期滿，因假釋未經撤銷而視為執行完畢，此
    有臺灣高等法院被告全國前案紀錄表及台灣桃園地方法院檢察署刑案資料查註紀
    錄表各一份附卷可稽，其於有期徒刑執行完畢後，五年以內再犯本件有期徒刑以
    上之罪，為累犯，應依刑法第四十七條規定加重其刑，並依法遞加重之。爰審酌
    被告前已曾因毒品案件經判決處刑，並曾因施用毒品送觀察勒戒及強制戒治，竟
    仍不知悔改、警惕，猶繼續施用毒品，惟其施用毒品係自戕行為，尚無危害他人
    ，且犯後坦承犯行，犯後態度良好等一切情狀，量處如主文所示之刑。
三、扣案之第一級毒品海洛因一包（淨重０‧０六公克，包裝重０‧一五公克），為
    毒品危害防制條例第十條第一項規定之毒品，應依同條例第十八條第一項前段予
    以宣告沒收，並銷燬之；又扣案之削尖吸管一支為被告所有，且係供其施用第一
    級毒品海洛因所用之物，業據被告於本院審理中供述在卷，爰依刑法第三十八條
    第一項第二款之規定，予以宣告沒收。至扣案之注射針筒二支，被告於檢察官偵
    訊及本院審理中均堅詞否認為其所有，因尚乏積極證據足以證明為被告所有，故
    不予宣告沒收，附此敘明。
據上論斷，應依刑事訴訟法第二百九十九條第一項前段，毒品危害防制條例第十條第
一項、第十八條第一項前段，刑法第十一條前段、第五十六條、第四十七條、第三十
八條第一項第二款，判決如主文。
本案經檢察官吳廣莉到庭執行職務。
中      華      民      國    九十一    年      六      月      十七    日
                                    臺灣桃園地方法院刑事第六庭
                                        法  官  林  春  鈴
右正本證明與原本無異。
如不服本判決，應於判決送達後十日內向本院提出上訴狀( 應附繕本 )，上訴於
臺灣高等法院。
                                        書記官  江  世  亨
中        華        民        國   九十一   年   六   月    十七    日
附論罪科刑依據之法條：
毒品危害防制條例第十條
施用第一級毒品者，處六月以上五年以下有期徒刑。
